Inventaris van het archief van dr. J.W. Meyer Ranneft [levensjaren 1887-1968], (1889) 1910-1967
Nationaal Archief, Den Haag
- Tweede Afdeling: DOKUMENTATIE
  - OVERZICHTEN, RAPPORTEN, ARTIKELEN E.D., I
    - AZIE (behalve Indonesië) EN AFRIKA, B.
      - Stukken betreffende Japan., 622-631
        - Mededelingen van de Dienst der Oost-Aziatische Zaken te Batavia betreffende de ekonomische politiek van Japan ten aanzien van Nederlands-Indië en China en de ekonomische gevolgen van de Chinees-Japanse oorlog. Gestencild. 1937-1938, 624-628; 5 omslagen
          - Januari-april 1938, 625
          - April-juni 1938, 626
          - Juli 1938, 627
          - augustus-november 1938, 628
        - "De richtlijnen van het onderwijs in Japan", anonieme beschouwing. Getypt. Z.j. (c. 1937), 629; 1 stuk
        - Artikelen over de Japanse expansiedrang uit De Groene Amsterdammer, De Haagsche Post, De Indische Post en Nederlandsch-Indië. 1937-1938, 630; 1 omslag
        - "The problem of Japanese trade expansion in the post-war situation". Uitgave van het Institute of Pacific Relations te New York. Gestencild. 1939, 631; 1 stuk
      - Lezing over zijn detachering bij de Amerikaanse Phillippine Civil Affairs Units door J.A. Reus, gehouden voor studenten van .de Binnenlands Bestuur School te Brisbane. Getypt, Augustus 1945; 632; 1 stuk
      - ''Democracy child is 21", artikel van Paul V. McNutt over de onafhankelijkheid van Phillippijnen, Gedrukt, gestencild., Juli 1946; 633
      - Malaya 's new constitution", anonieme beschouwing, Getypt., Z.j; 634
      - "The Eurasian population in Burma ", verhandeling door J.C. Koop. Offset., 1960; 635
      - Kranteartikelen over de likwidatie van de Franse koloniale heerschappij in Marokko en Algerijen Met taantekeningen van dr. Meyer Ranneft. Gedrukt, getypt., 1955, 1957; 636; 1 omslag
    - NEDERLAND, C.
      - Aantekeningen over het Nederlands Economisch Instituut te Rotterdam, door H. van der Valk, en over.het National Bureau of Economic Research teNew York door C.T. Schmidt. Gestencild., 1937; 637; 2 stukken
      - Artikelen van W.C. Mees over "Reëele Economies" Gedrukt, Gestencild., 1937-1940; 638; 1 omslag
      - Open brief aan de minister-president houdende kritiek op een adres van D. Crena de Jongh over de publieke financien. Anoniem. Gestencild, 1938; 639; 1 stuk
      - "De nationale zaak". Verhandeling door H.J. Broekveldt over Nederland na afloop van de oorlog, Getypt., 1944; 640; 1 omslag
      - Brochures en artikelen na de oorlog, Gedrukt, gestencild., 1945 en z.j; 641; 1 omslag
      - "Nota betreffende de geallieerde en Nederlandse politiek ten aanzien van Wes-Duitsland", Concept. Gestencild, getypt., 642; 1 omslag
      - Stukken betreffende de groepering Nationaal;Réveil te Den Haag, Gedrukt, gestencild, getypt., 1946-1947; 643; 1 omslag
      - Stukken betreffende de groepering Nationaal Verbond te Den Haag. Gedrukt, gestencild, getypt., 1946-1947; 644; 1 omslag
      - Stukken betreffende de Grooter Nederland Actie, Gedrukt, getypt., 1946-1953; 645; 1 omslag
      - Stukken betreffende het Nationaal Jongeren Verbond de Den Haag. Gedrukt, gestencild., 1947-1948; 646; 1 omslag
      - Stukken betreffende de Gemeentschappelijke Actie van Nederlandse Vrouwen. Gedrukt, gestencild, getypt., 1947-1949; 647; 1 omslag
      - Tekst van een rede over dr. H. Colijn door C. Gerretson. Gestencild., Oktober 1947; 648; 1 stuk
      - Krante-artikelen, pamfletten e.d. betreffende de verkiezingsaktie-Feuilletau de Bruyn en de kamerverkiezingen van juli 1948., 649; 1 omslag
      - Verhandeling over het defensiebeleid in de eerste maanden van 1940. Anoniem. Gestencild., Z.j. (c. 1950); 650; 1 stuk
      - "Ministeriële verantwoordelijkheid en het debat Oud-Rornme in de vergadering van de Tweede Kamer van 18 juli 1950. Een staatsrechtelijke studio", door prof. J.A. Eigeman. Concept met bijlagen w.o. bij prof. Eigeman ingekomen reakties. Gedrukt, getypt, geschreven., Z.j. (c. 1950); 651; 1 omslag
        Gepubliceerd in Rechtsgeleerd Magazijn Themis.
      - Artikelen in diverse bladen over de verhouding tussen levensbeschouwing en politiek in Nederland door prof. J.A. Eigeman. Met concepten. Gedrukt, getypt, geschreven., 1951-1954; 652; 1 omslag
      - Beschouwing over het financieel-ekonomische beleid. Anoniem. Gestencild., Z.j. (c 1951); 653; 1 katern
      - Verslag van de vergadering van de Nationale Concentratie op 17 november 1951 in Den Haag gehouden onder leiding van dr. W.K.H. Feuilletau de Bruyn. Gestencild., December 1951; 654; 1 stuk
      - Kommetaar van A.G. Vromans over de historische waarde van het dagboek van schout-bij-nacht J.E. Meyer Ranneft, Nederlands marine-attaché te Washington 1938-1947. Getypt., 1953; 655; 1 stuk
      - Stukken betreffende een woordenwisselingen de Eerste Kamer tussen de minister-president dr. W. prees en het kamerlid dr. C. Gerretson. Gedrukt, gestencild, Februari-maart 1956; 656; 1 omslag
      - Beschouwingen van dr, J. Zijlstra over de Nederlandse ekonomie in de jaren 1952 tor 1958. Gestencild., Mei, juni 1958; 657; 2 stukken
      - Artikelen van G. Puchinger over dr. H. Colijn in het dagblad Trouw., 1960-1962; 658; 1 omslag
    - DIVERSEN, D.
      - Uittreksels van boeken, losse aantekeningen en kollege-diktaten betreffende het staatsrecht. Anoniem. Getypt., 1933-1935 en z.j; 659; 1 omslag
      - "Outline of Post-War New World Map", Wereldkaart., 1942; 660; 1 stuk
      - Beschouwingen van dr. E.J. Burger over de 5e konferentie van de Caraibische Commissie te Port of Spain en over het Amerikaanse beleid ten aanzien van het Caraibisch gebiedt Getypt., 1947-1948; 661; 1 omslag
      - Rapporten over de Russische inlichtingendienst en de doeleinden van de Russische politiek. Anoniem, Engelstalig. Getypt., 1947, 1948; 662; 2 stukken
      - Rapport van het Mineral Sources Subcommittee over de import van strategische goederen in de Verenigde Staten. Fotokopie, Z.j. (c. 1948); 663; 1 stuk
      - Artikelen van dr. W.K.H, Feuilletau de Bruyn over Internationale politiek, Gestencild, getypt., 1948-1953; 664; 1 omslag
      - Artikelen van prof. M. Baudet. Gedrukt, gestencild, getypt., 1949-1963; 665-668; 2 omslagen en 2 pakken
        - Algemeen historische kwesties, 1949-1956, 665
        - idem, 1959-1963, 666
        - Franse politieke geschiedenis., 667
        - Ekonomische geschiedenis., 668
      - Artikelen van prof. Gerretson in De Telegraaf over historische en politieke onderwerpen. Gedrukt., 1951-1958; 669; 1 pak
      - "Enkele gedachten over onzen tijd", beschouwing door G. Diephuis. Geschreven, 1950; 670; 1 stuk
      - Beschouwingen van diverse personen over ontkerstening en de verhouding tussen kerk en maatschappij. Gestencild., Z.j. (c. 1950); 671; 1 omslag
      - "The third Korea, our last round before World War III", rede door dr. E. van der Vlugt voor de kommissie voor buitenlandse betrekkingen uit de Amerikaanse Senaat. Getypt., Met 1954; 672; 1 omslag
      - Nederlandse vertaling van het artikel "A guide to political neuroses" van A. Koestler. Met kranteartikelen. Gedrukt, getypt., 1954-1955; 673; 1 omslag
      - Stukken betreffende een bijzondere zitting van het hoofdbestuur van de VIRO, de vereniging voor internationale rechtsorde, over de kwesties Suez en Hongarije. Gedrukt, gestencild, getypt., November 1956- januari 1957; 674; 1 omslag
      - Beschouwingen over diverse politieke onderwerpen door H. Hillen. Uitgave van het Centrum voor Politieke Voorlichting. Getypt., 1956-1958; 675; 1 omslag
      - "De Franse Bron", verhandeling door dr. W. van Ravesteyn over Frankrijk als bron van de moderne demokratie. Getypt., Z.j; 676; 1 stuk
  - PERIODIEKEN, II
    De jaartallen achter de naam van een blad geven in het algemeen alleen aan, dat exemplaren uit de betreffende periode aanwezig zijn. De meeste series zijn inkompleet. De periodieken zijn gedrukt, tenzij anders vermeld.
    - "Actie", Medelingenblad van de stichting Voorlopig Katholiek Comité van Actie, 's-Gravenhage., November 1947-juli 1948; 677; 1 omslag
    - "Advertentieblad voor Limburg", Maastricht., 1945-1950; 678; 1 omslag
    - "Algemeen Handelsblad". Amsterdam., November 1942-maart 1945; 679; 1 omslag
    - "Algemeen Indisch Dagblad - De Preanger Bode". Bandung., 17 en 21 februari 1948; 680; 2 stukken
    - "American Tong-Tong, The". Whittier-Californie (VS)., 1962-1963; 681; 1 omslag
    - "Antara. Nieuwsbulletin van het European Office van het Indonesisch persbureau Antara. Londen. Gestencild., Januari 1959; 682; 1 omslag
    - "Baanbreker, De" Weekblad voor-socialistische politiek en cultuur. Utrecht., Augustus 1945, januari 1946; 683; 1 omslag
    - "Banier, De". Algemeen christelijk orgaan voor voor Indonesië. Djakarta., April 1952; 684; 2 katernen
    - "B.B.-Enveloppe". Orgaan van de ambtenaren bij het Binnenlands Bestuur in Indonesië. Batavia, Gedrukt, gestencild., 1947-1948; 685; 1 omslag
    - "Bergcultures. De". Orgaan van het Algemeen Landbouwsyndicaat enz. Batavia, September 1938-maart 1940; 686; 1 pak
    - "Bevrijding". Orgaan van de Rerhimpunan Indonesië. Leiden., Mei-juni 1945; 687; 3 katernen
    - "Blaasbalg, De", Uitgave van de stichting Weest op uw hoede. Utrecht, Z.j. (1939); 688; 1 stuk
    - "Brug - Diambatan, De". Orgaan van de vereniging Nederland-Indonesië. Amsterdam., Oktober 1946; 689; 1 stuk
    - "Buitenlandsch Overzicht". Wekelijkse beschouwingen, uitgave en redaktie dr. H. Krekel, 's-Gravenhage, Juni 1939-apri1 1942; 690; 1 pak
    - "Bulletin": Orgaan van de Vaderlandse Kring. Schiedam., December 1950, juli 1951; 691; 2 stukken
    - "Centrale, De". Orgaan van de Centrale van Nederlands personeel in overheidsdienst (in Indonesië). Batavia., februari-mei 1948; 692; 3 stukken
    - "Chinä. Wekelijks nieuwsbulletin van de Chinese ambassade in Den Haag. Gestencild., Januari-december 1948; 693; 1 omslag
    - "Christofoor". Weekblad voor katholieken. Amsterdam., Oktober-december 1945; 694; 3 stukken
    - "Clauwaert", Orgaan van de nationaal-socialistische studenten Rotterdam., Januari-maart 1937; 695; 3 stykken
    - "Clubmededelingen voor de leden van de nieuwe of litteraire sociëteit De Witte". 's-Gravenhage., 1955-1959; 696; 1 omslag
    - "Commentaar". Uitgave van de RVD. 's-Gravenhage., Oktober 1945-februari 1946; 697; 4 stukken
    - "Criterium. Veertiendaags orgaan voor Nieuw Nuchter Nederland". Rotterdam., 8 oktober 1945; 698; 1 stuk
    - "Dagblad, Het". Uitgave van de Nederlandse Dagbladpers. Batavia., November 1945-april 1946; 699; 1 pak
    - "Dagelijks Overzicht". Uitgave van de Legervoorlichtingsdienst. Z.pl. Gestencild., 1953, 1956, 1957; 700; 1 omslag
    - "Deutsche Zeitung In den Niederlanden". Amsterdam., Januari 1941 - september 1944; 701; 1 pak
    - "Door het Volk, voor het Volk", Weekblad. Amsterdam., 1945; 702; 1 stuk
    - "Doorbraak". Orgaan van de Nederlandse Volksbeweging. Amsterdam., 1 november 1945; 703; 1 stuk
    - Duitse periodieken, verschenen tijdens de Tweede Wereldoorlog., 1941-1943; 704; 1 omslag
    - "Eastern World, The Asia Monthly". Londen., Juni, juli 1962; 705; 2 deeltjes
    - "Economisch-statistische berichten". Rotterdam., 1936; 706; 2 stukken
    - "Economisch Weekblad voor Nederlandsch-Indië". Jaaroverzichten 1936, 1937, Batavia., 1937, 1938; 707; 2 delen
    - "Economische voorlichting", Gemeenschappelijk orgaan van het Departement van Handel, Nijverheid en Scheepvaart en van het georganiseerde bedrijfsleven. 's-Gravenhage., Juli 1943; 708; 2 katernen
    - "Ekonomi dan keuangan Indonesia". Maandblad over ekonomie-en financiën van Indonesië. Djakarta., Februari 1957; 709; 1 deeltje
    - "Evangelie en Volk". 's-Gravenhage., 15 September 1940, 30 juni 1941; 710; 2 stukken
    - "F.A.L.-orgaan". Uitgave van de Federatie van ambtenarenorganisaties uit Indonesië. 's-Gravenhage., 1953-1957; 711; 1 omslag
    - "Fiwi-mededelingen". Uitgave van de Federatie van ex-illegale werkers in Indië. Amsterdam. Gestencild., Augustus 1947; 712; 1 stuk
    - "Gil, De". 's-Gravenhage., 1 mei 1944; 713; 1 stuk
      Het betreft hier de illegale editie van De Gil.
    - "Groene Amsterdammer, De". Amsterdam., 1945-1946; 714-715; 2 pakken
      - Augustus - december 1945, 714
      - Januari - december 1946, 715
    - "Haagsche Courant". 's-Gravenhage., September 1940-maart 1942; 716; 1 pak
    - "En Hier is het Nieuws". Nieuwsbulletin van het Kantoor voor Voorlichting en Radio-omroep te Hollandia. Gedrukt, gestencild., April 1957; 717; 1 omslag
    - "Indië". Orgaan van de Associatie van verenigingen van academic en haar leden. Batavia., September-december 1936; 718; 3 stukken
    - "Indisch Nieuws". Nieuwsbulletin, buitenlandse editie. Z.pl. Gestencild., Mei 1939-februari 1940; 719; 1 omslag
    - "Indisch Nieuws, Het". Geillustreerd weekblad. 's-Gravenhage., September 1945-december 1946; 720; 1 pak
      Later opgenomen in Op Wacht (inv. nr. 811).
    - "Indische Courant, voor Nederland". Amsterdam., November 1948-februari 1956; 721; 1 pak
    - "Indische Kroniek". Orgaan uitgegeven door het Verbond van Nederlandsche Werkgevers. 's-Gravenhage., 15 November 1939; 722; 1 stuk
    - "Indische Mededeelingen". Orgaan van de Vereniging van Ambtenaren bij het Binnenlands Bestuur in Nederlands-Indië, Batavia., 1939-1941; 723; 4 deeltjes
    - "Indische Pensioenbond, De". 's-Gravenhage, 1962-1963; 724; 3 stukken
    - "Indische Verlofganger, De". 's-Gravenhage, 1940-1957; 725; 1 omslag
    - "Indologenblad". Orgaan van de Indologenvereniging Leiden., 1935-1940; 726; 1 omslag
    - "Indonesië". Orgaan van de Perhimpunan Indonesië. Amsterdam., 1945-1946; 727-730; 2 pakken
      - Juni-december 1945, 727
      - Januari-augustus 1946, 728
      - "Indonesië". Uitgave van het Ministry of Information. Djakarta. 1954-1958, 729; 16 deeltjes
      - "Indonesië - Nederland(IN)". Batavia, 's-Gravenhage. December 1946-december 1947, 730; 7 katernen
    - "Indonesisch Bulletin". Uitgave van de Indonesische Voorlichtingsdienst. 's-Gravenhage. Gestencild, 1953-1957; 731-735; 5 pakken
      - 1953, 731
      - 1954, 732
      - 1955, 733
      - 1956, 734
      - 1957, 735
    - "Indonesische Documentatie", Uitgave van het Hoge Commissariaat voor Indonesië te 's-Gravenhage. Gestencild, 1952; 736; 9 deeltjes
    - "Intelligence Digest, Review of World Affairs". Maandblad uitgegeven door Kenneth de Courcy., Februari 1946-oktober 1948; 737; 1 pak
    - Japanse periodieken, verschenen tijdens de Tweede Wereldoorlog., 1943 en z.j; 738; 1 omslag
    - "Java-bode". Batavia., 12 Augustus 1921; 739; 1 stuk
    - "Java Gazette, The". Orgaan van de Britse Kamer van Koophandel voor Nederlands-Indië te Londen., Januari 1949; 740; 1 katern
    - "Knickerbocker Weekly. The Netherlands Magazine". New York, Oktober 1945, maart 1946; 741; 2 katernen
    - "Kompas, Het". Amsterdam., 1945, 1946; 742; 1 omslag
    - "Laatste Nieuws uit Indië, Het", Nieuwsblad van de stichting Het Laatste Nieuws uit Indië., Juni 1946-september 1948; 743-746; 4 stukken
      - Juni -december 1946, 743
      - Januari-juni 1947, 744
      - Juli-december 1947, 745
      - Januari-september 1948, 746
    - "Leidsche Universiteitsblad". Leiden., 26 Januari en 9 februari 1940; 747; 2 katernen
    - "Liberale weeekblad, Het". Orgaan van de Liberale Staatspartij. Utrecht, November 1945-januari 1946; 748; 3 stukken
    - "Libertas", Maandblad. 's-Gravenhage., April-december 1945; 749; 3 katernen
    - "Locale Belangen". Orgaan van de Vereeniging voor Locale Belangen. Semarang., 1923, 1931; 750; 3 deeltjes
    - "Luchtgevaar". Orgaan van de Vereniging voor Luchtbescherming. Leiden., Juni-juli 1943; 751; 1 stuk
    - "Mailbericht". Uitgave van het Bureau voor Buitenlandsche Handelsvoorziening van het departement van Economische Zaken te Batavia. Gestencild., Oktober 1937-april 1940; 752-761; 10 pakken
      - nrs. 20-24, 1938, 752
      - nrs. 1-6, 1938, 753
      - nrs. 7-12, 1938, 754
      - nrs. 13-18, 1938, 755
      - nrs. 19-24, 1938, 756
      - nrs. 1-6, 1939, 757
      - nrs. 7-12, 1939, 758
      - nrs. 13-18, 1939, 759
      - nrs. 19-24, 1939, 760
      - nrs. 1-6, 1940, 761
    - "Je Maintiendrai". Orgaan van de Nederlandse Volksbeweging, Amsterdam., Mei 1945-augustus 1948; 762; 1 omslag
    - "Mededeelingen van het Indisch-Nederlandsch Genootschap". 's-Gravenhage. Gestencild., Januari-februari 1946; 763; 2 katernen
    - "Mededeelingen van de Vereeniging Indië-Nederland". 's-Gravenhage, Gestencild., Mei 1937-januari 1941; 764; 1 omslag
    - "Mededelingen van de club van ex-geinterneerden voor Nederlands-Indië". Z.pl. Gestencild., 1960, 1964; 765; 1 omslag
    - "Mededelingen van de Stichting Rijksbehoud". 's-Gravenhage. Gedrukt, gestencild., 1950-1962; 766-768; 3 pakken
      - September 1950-september 1953, 766
      - Oktober 1953-december 1957, 767
      - Januari 1958-december 1962, 768
    - "De Misthoorn". Weekblad. Amsterdam., 21 September 1940, 21 februari 1942; 769; 2 stukken
    - "Mitteilungen der Niederländischen Handelskammer für Deutschland". 's-Gravenhage. Gestencild., Mei 1939; 770; 1 stuk
    - "Morele Herbewapening Nieuwsdienst". 's-Gravenhage., juli 1958-oktober 1966; 771; 1 omslag
    - "Naar ruimer horizon". Orgaan van het Indisch Jeugd Centrum. Amsterdam., November 1949-augustus 1950; 772; 4 deeltjes
    - "Nassi", Dokumentatie-orgaan van het Comité Nationale Actie Steunt Spijtoptanten Indonesië, 's-Gravenhage., Maart-juni 1962; 773; 4 katernen
    - "Nationaal Comité Handhaving Rijkseenheid". Mededelingenblad voor de plaatselijke comité's. 's-Gravenhage, Maart-juni 1947; 774; 1 omslag
    - "Nationaal Herstel". Orgaan van het Verbond voor Nationaal Herstel. 's-Gravenhage., November 1936, januari 1939; 775; 2 stukken
    - "Nationale Commentaren". Weekblad, Bandung., 1938; 776; 15 katernen
    - "Nederland vecht te land, ter zee en in de lucht". Z.pl., Juli 1945; 777; 1 stuk
    - "Nederlander, De". 's-Gravenhage., Oktober 1949-april 1952; 778; 1 omslag
    - "Nederlandsch Dagblad", Orgaan van het Nationaal Front. 's-Gravenhage., 8 juli en 16 September 1940; 779; 2 stukken
    - "Nederlandsch-Indië". Weekblad van de Vaderlandsche Club. Batavia., April 1937-januari 1940; 780; 1 pak
    - "Nederlandsch-Indisch Fabrikaat". Maandblad. Soerabaja., 1936-1940; 781; 1 pak
    - "Netherlands Newsletter". Uitgave van het Netherlands Information Bureau te New York., 15 oktober en 1 november 1946; 782; 2 katernen
    - "Nederlandse Roode Kruis afdeling Indonesië, Het". Batavia., 10 december 1947; 783; 1 stuk
    - "Neving-nieuws". Orgaan van de Nationale Vereniging voor Nederlandse volksplanting in Nieuw-Guinea. Z.pl., Juni-juli 1954; 784; 2 katernen
    - "NIBEG-orgaan". Orgaan van de Nederlands-Indische Bond van ex-krijgsgevangenen en geinterneerden. Amsterdam., 14 oktober 1949; 785; 1 stuk
    - "Nieuw-Guinea". Orgaan van de Nieuw-Guinea studiekring. 's-Gravenhage, 1953-1955; 786; 3 katernen
    - "Nieuw-Indië". Haarlem., Oktober 1945-mei 1946; 787; 1 omslag
    - "Nieuw-Nederland". Christelijk cultureel-sociaal weekblad. Amsterdam., Mei 1945-november 1949; 788; 1 pak
    - "Nieuwe Eeuw, De". Weekblad. Helmond., 1945-1949; 789-790; 2 pakken
      - Oktober 1945-maart 1947, 789
      - Juni 1947-juni 1949, 790
    - "Nieuwe Rotterdamsche Courant". Rotterdam., Mei 1942-augustus 1943; 791; 1 omslag
    - "Nieuwe Volk, Het". Nationaal-socialistisch weekblad. Utrecht., 14 September 1940; 792; 1 stuk
    - "Nieuws uit Zuid-Afrika". Pretoria., Februari 1962-september 1966; 793; 1 omslag
    - "Nieuws van den dag, Het", Amsterdam., 23 juni 1941 en 30 juli 1943; 794; 2 stukken
    - "Nieuwsbrief". Uitgave van de stichting Voorlichting Buitenland (J. Fabius). 's-Gravenhage, Gedrukt, gestencild., 1948-1963; 795-796; 2 pakken
      - 1948-1959, 795
      - 1960-1963, 796
    - "Nieuwsgier, De". Nieuwsbulletin. Batavia. Gestencild., November 1945-november 1947; 797; 1 pak
    - "NIWIN-klanken". Orgaan wan de Nationale Inspanning Welzijnsverzorging Indië 's-Gravenhage., Januari 1947; 798; 1 stuk
    - "Ochtendblad, Het". 's-Gravenhage., 4 oktober 1942 en 31 januari 1943; 799; 2 stukken
    - "Oedaya-Bulletin", Orgaan van de Oedaya-beweging. Soerakarta., Mei 1938; 800; 1 katern
    - "Ons Indië". Orgaan van de stichting Vereenigde Indië-vrijwilligers. Haarlem., Juni-juli 1945; 801; 3 stukken
    - "Ons Rijk". Uitgave van de groep Voorlichting Overzeese Gebiedsdelen en Ons Volk. Amsterdam., April-mei 1945; 802; 2 stukken
    - "Ons Vrije Nederland", Geillustreed weekblad. Utrecht., 1945-1946; 803; 1 omslag
    - "Onze Brug". Uitgave van de stichting Onze Brug te 's-Gravenhage., Augustus-oktober 1957; 804; 1 omslag
    - "Onze Koers". Orgaan van de Vereniging Indische Nederlanders. 's-Gravenhage, 1953-1966; 805; 1 omslag
    - "Onze Schakel". Orgaan van de afdeling Semarang van het Indo-Europees Verbond., 5 en 20 maart 1938; 806; 2 stukken
    - "Onze Stem". Orgaan van het Indo-Europees Verbond. Batavia., 1937, 1946-1955; 807; 1 pak
    - "Onze Toekomst". Orgaan van de Vereniging Kolonisatie Nieuw-Guinea. Batavia., 1938, 1949; 808; 1 omslag
    - "Oost en West".Orgaan van de Vereniging Oost en West. Dordrecht, 's-Gravenhage., 1941-1962; 809-810; 2 stukken
      - 1941, 1946-1949, 809
      - 1950-1962, 810
    - "Op Wacht, weekblad voor den wederopbouw van het koninkrijk", 's-Gravenhage, Augustus 1945-november 1948; 811; 1 pak
    - "Opdracht, De, Tijdschrift gewijd aan het nieuwe Indië", 's-Gravenhage., Augustus 1944-juni 1946; 812; 1 pak
    - "Open Vizier". Weekblad van het territoriaal/troepencommando midden-Sumatra., Februari 1947; 813; 4 stukken
    - "Ost-Probleme". Uitgave van de Amerikaanse ambassade in Bonn., December 1954-juni 1957; 814; 5 katernen
    - "Oud-Wapenbroeders". Orgaan van het Veteranenlegioen Nederland, 's-Gravenhage, Driebergen, Mei 1952-januari 1957; 815; 1 omslag
    - "Padang-Bode". Padang, 21 mei 1947; 816; 1 stuk
    - "Paraat". Amsterdam., Mei 1945; 817; 1 stuk
    - "Parool, Het". Amsterdam., Mei 1945; 818; 1 omslag
    - "Pen Gun". Weekblad voor de Nederlandse strijdkrachten. Amsterdam., Februari-augustus 1946; 819; 1 omslag
    - "Persatoean". Dagblad. Bandung., 11 februari 1948; 820; 1 stuk
    - "Persoverzichten". Uitgave van de afdeling Documentatie van het Ministerie van Overzeese Gebiedsdelen. 's-Gravenhage. Gestencild., Oktober 1955-augustus 1958; 821; 1 pak
    - "P.I.T.". Orgaan van de Utrechtse Indologen Vereniging. Utrecht., 1939-1950; 822; 19 katernen
    - "Ploeg, De". Orgaan van de democratisch-socialistische jongeren. Koog aan de Zaan., Mei, juni 1945; 823; 2 stukken
    - "Polemios, oecumenisch-nationale publikaties op calvinistische grondslag". Utrecht., November 1945-September 1946; 824; 1 omslag
    - "P.R.R.I.-informations". Orgaan van de Pemerintah Reversioner Republik Indonesië. Z.pl., December 1959; 825; 1 deeltje
      Vgl. inv. nr. 830.
    - "Rapat". Orgaan van de stichting Pro Patria, 's-Gravenhage., 1954-1955; 826; 1 omslag
    - "Rijkseenheid, De". 's-Gravenhage., Januari 1939, mei 1940; 827; 2 stukken
    - "Rode October, De". Orgaan van de revolutionair-communistische partij. Amsterdam., 12 januari 1946; 828; 1 stuk
    - "Ronde Tafel, De. Weekblad. Batavia., Februari-November 1947; 829; 1 omslag
    - "R.P.I.-monthly review". Uitgave van de Republik Persatoean Indonesia. Z.pl., Maart-mei 1960; 830; 3 deeltjes
      Voortzetting van P.R.R.I.-informations (Inv. nr. 325).
    - "Schildwacht, De. Weekblad. Amsterdam., 15 augustus 1945; 831; 1 stuk
    - "Semangat Baroe - Nieuwe Geest". Orgaan van het Verbond van Indonesische burgers in Nederland. Leiden., November 1945-januari 1946; 832; 4 katernen
    - "Slaat op den trommele. Weekblad, Utrecht., 28 juli en 12 oktober 1945; 833; 2 stukken
    - "Stavast". Orgaan van het Oud-strijderslegioen. 's-Gravenhage., 1959-1967; 834; 1 pak
    - "Stem van Ambon, De", Orgaan van de stichting Door de eeuwen trouw. Eindhoven, 1951-1966; 835; 1 pak